【裁判字號】    99,易,989
【裁判日期】    991027
【裁判案由】    傷害等
【裁判全文】
臺灣彰化地方法院刑事判決               99年度易字第989號
公  訴  人  臺灣彰化地方法院檢察署檢察官
被      告  甲○○
上列被告因傷害等案件，經檢察官提起公訴（99年度偵字第7502
號、7295號）本院判決如下：
    主  文
甲○○犯傷害罪，處拘役伍拾日，如易科罰金以新台幣壹仟元折
算壹日；又犯毀損他人物品罪，處拘役肆拾日，如易科罰金以新
台幣壹仟元折算壹日；又犯恐嚇危害安全罪，處拘役拾日，如
易科罰金以新台幣壹仟元折算壹日。應執行拘役壹佰日，如易科
罰金以新台幣壹仟元折算壹日。
    事  實
一、甲○○因其岳父乙○○對其積欠許多債務，屢經催討，未獲
    結果，心中對此頗為不滿，乃於民國99年2月3日晚上20時許
    ，偕同其妻莊金燕及子林楷傑一同至乙○○經常出現之彰化
    縣溪湖鎮○○里○○街12號之濟公神壇，欲覓尋乙○○索討
    債務。由莊金燕、林楷傑進入上址神壇內要求乙○○還錢遭
    拒，乙○○為避免影響神壇作業，乃步出該神壇外，欲行開
    車之際，甲○○見狀，不由怒火升起，竟基於傷害人身體之
    犯意，先揮拳毆打乙○○左太陽穴附近，乙○○因而跌倒在
    地，甲○○繼而踹打乙○○，致乙○○受有左眼外側、紅腫
    3.5X2X0.5公分、左顴骨紅腫4X2.5X0.5公分、右肩8X5公分
    紅腫、4X2公分擦挫傷、右手小指紅腫合併1X0.5公分及2.5X
    0.5公分擦挫傷等傷害。
二、甲○○於同年7月9日下午13時許，駕駛自小客車搭載其妻莊
    金燕一同至其岳父乙○○位於彰化縣二林鎮永興里平和巷77
    號住處，欲向乙○○索討債務，因不滿乙○○非但不接電話
    ，且避不出面，乃基於損壞之犯意，憤而持路邊之木棍，損
    壞乙○○所有之車牌號碼LM-6675號自小貨車之前後左右車
    窗計八扇及右側後照鏡1具，足以生損害於乙○○，後駕駛
    自小客車離去。旋後（即同日下午某時），甲○○復基於恐
    嚇之犯意，於彰化縣二林鎮某處，以其所有之門號：000000
    0000撥打至乙○○所有之門號：0000000000，向乙○○恫稱
    ：幹你娘，如不還錢就要準備棺材，要將你（指乙○○）活
    埋等語，以此加害生命安全之事恐嚇乙○○，致生危害於乙
    ○○之安全。
三、案經被害人乙○○訴由彰化縣警察局溪湖分局及彰化縣警察
    局芳苑分局分別報告臺灣彰化地方法院檢察署檢察官偵查起
    訴。
    理  由
壹、程序方面：
一、本件被告甲○○所犯係屬刑事訴訟法第376條第1款所列之最
    重本刑為3年以下有期徒刑、拘役或專科罰金之罪，本院爰
    依同法第284條之1之規定行獨任審判。
二、按被告以外之人於審判外之言詞或書面陳述，除法律有規定
    者外，不得作為證據。被告以外之人於審判外之陳述，雖不
    符前四條之規定，而經當事人於審判程序同意作為證據，法
    院審酌該言詞陳述或書面陳述作成時之情況，認為適當者，
    亦得為證據。當事人、代理人或辯護人於法院調查證據時，
    知有第159條第1項不得為證據之情形，而未於言詞辯論終結
    前聲明異議者，視為有前項之同意。刑事訴訟法第159條第1
    項、第159條之5分別定有明文。本件除上所述外，後引供述
    證據（含言詞及書面）經本院於審理時當庭直接提示而為合
    法之調查，被告未於言詞辯論終結前聲明異議，本院復審酌
    該等供述證據作成時並無任何違法之情況，故依上開規定，
    應得採為認定本件犯罪事實所憑之證據。
貳、實體方面：
一、訊據被告甲○○對於上開犯行，僅承認持木棍毀損乙○○所
    有車牌號碼LM-6675號自小貨車之前後左右車窗計八扇及右
    側後照鏡1具部分之事實，餘均矢口否認，並辯稱：有關伊
    毆打被害人乙○○部分，係基於正當防衛所為，且伊於電話
    中是陳述「棺材要裝誰還不知道」等字句，並無恐嚇之意云
    云。但查：（一）被告甲○○如何以拳腳毆打被害人乙○○
    之事實，非但業據證人即被害人乙○○於警詢及偵查中，指
    證詳實（見彰化縣警察局溪湖分局溪警分偵字第0990013088
    法院檢察署99年度偵字第7502號第17頁），且經證人即目擊
    者黃翊豐於偵查中，結證明確（見99年度偵字第7502號第23
    頁），且二者所陳，互核一致，足證被害人乙○○所指非虛
    。另證人即被告之妻莊金燕於偵查中，亦證稱：「當天是我
    先生甲○○載我跟我兒子到濟公神壇討錢，我當時還在神壇
    內，從神壇內出來就看到甲○○、乙○○在打架，我有看到
    乙○○暈倒在地」（見同上偵查卷宗第18頁），參諸證人莊
    金燕雖係被害人乙○○之女，但係被告甲○○之妻，若非確
    有上情，不可能為如此指證之理，此外，復有道安醫院受理
    家庭暴力事件驗傷診斷書1件在卷可稽，是被告甲○○確有
    為如事實一所示之傷害犯行，至為明確。（二）被告甲○○
    確係於99年7月9日，以其所有之門號0000000000行動電話撥
    打至被害人乙○○所有之門號0000000000行動電話，向被害
    人乙○○恫稱：幹你娘，如不還錢就要準備棺材，要將你（
    指乙○○）活埋等語之事實，業據證人即被害人乙○○於警
    詢及偵查中，指證明確（彰化縣警察局芳苑分局芳警分偵字
    第0990013596號刑案偵查卷宗99年7月9日筆錄、彰化縣警察
    局溪湖分局溪警分偵字第0990013088號刑案偵查卷宗99年7
    月26日筆錄；臺灣彰化地方法院檢察署99年度偵字第7295
    號第10頁），且被告甲○○於警詢中，一度亦明白陳承：「
    就回嗆三字經（幹你娘），而且還對他說要他準備好棺材，
    要將他活埋」（見同上溪湖分局溪警分偵字第0990013088號
    刑案偵查卷宗99年7月26日筆錄），是被害人乙○○之指證
    並非無據，再者，依被告甲○○所有之門號0000000000行動
    電話通話紀錄顯示門號0000000000行動電話於該日確係多次
    撥打至被害人乙○○所有之門號0000000000行動電話等情（
    見99年度偵字第7502號第36頁），是益徵被害人乙○○指非
    虛，此外復有被害人乙○○所有之車牌號碼LM-6675號自小
    貨車受損照片4幀附卷可證。綜上，顯見被告甲○○所辯，
    係淡化犯行之詞，不可採信。本件罪證明確，被告甲○○之
    犯行，足以認定。
二、核被告甲○○就犯罪事實一所為，係犯刑法第277條第1項之
    普通傷害罪；就犯罪事實二所為，係犯刑法第305條恐嚇危
    害安全及第354條毀損罪。被告甲○○所犯上開各罪，罪質
    互異，犯意各別，應分併罰。爰審被告甲○○之素行，因債
    務之事，即以暴力對岳父相向，實有不妥及被害人乙○○所
    受之危害暨被告甲○○其後否認犯行等一切情狀，量處如主
    文所示之刑，並定應執行之刑，且均諭知易科罰金之折算標
    準，以示警惕。
據上論斷，應依刑事訴訟法第284條之1、第299條第1項前段，刑
法第277條第1項、第305條、第354條、第41條第1項、第51條第
6款，刑法施行法第1條之1，判決如主文。
中    華    民    國    99    年    10    月    27    日
                  刑事第三庭          法  官  洪志賢
以上正本證明與原本無異。
如不服本判決應於收受判決後10日內向本院提出上訴書狀，並應
敘述具體理由；其未敘述上訴理由者，應於上訴期間屆滿後20日
內向本院補提理由書（均須按他造當事人之人數附繕本）「切勿
逕送上級法院」。
告訴人或被害人對於判決如有不服具備理由請求檢察官上訴者，
其上訴期間之計算係以檢察官收受判決正本之日期為準。
中    華    民    國    99    年    10    月    27    日
                                      書記官  許億先
附錄本案論罪科刑法條全文：
中華民國刑法第277條
（普通傷害罪）
傷害人之身體或健康者，處 3 年以下有期徒刑、拘役或 1 千元
以下罰金。
犯前項之罪因而致人於死者，處無期徒刑或 7 年以上有期徒刑
；致重傷者，處 3 年以上 10 年以下有期徒刑。
中華民國刑法第305條
（恐嚇危害安全罪）
以加害生命、身體、自由、名譽、財產之事，恐嚇他人致生危害
於安全者，處 2 年以下有期徒刑、拘役或 3 百元以下罰金。
中華民國刑法第354條
（毀損器物罪）
毀棄、損壞前二條以外之他人之物或致令不堪用，足以生損害於
公眾或他人者，處 2 年以下有期徒刑、拘役或 5 百元以下罰金
。

司法院資訊處製作；財團法人民間司法改革基金會備份。
